---
title: "Calidad ENE"
output: html_notebook
---

_v5 · 22-08-2026_

```{r configuracion}
raiz_proyecto <- if (basename(getwd()) == "calidad") {
  normalizePath("..")
} else {
  normalizePath(getwd())
}
knitr::opts_knit$set(root.dir = raiz_proyecto)
source(file.path(raiz_proyecto, "calidad", "funciones_calidad.R"))
source(file.path(dirname(raiz_proyecto), "Bibliotecas_R",
                 "fc_diccionario_ene.R"))
ruta_bases <- file.path(dirname(dirname(raiz_proyecto)),
                        "Datos_Ine", "ENE", "bbdd_minuta")
ruta_metadatos_ene <- file.path(dirname(dirname(raiz_proyecto)),
                                "Datos_Ine", "ENE", "metadatos")
```

## Versiones y vigencia de productos

La fecha sólo detecta productos evidentemente anteriores a sus productores; no
demuestra por sí sola que una ejecución haya usado el código actual.

```{r control-versiones}
control_versiones <- fc_calidad_versiones(raiz_proyecto)
control_versiones
```

```{r vigencia-productos}
vigencia_productos <- fc_calidad_productos(
  raiz_proyecto, ruta_bases, ruta_metadatos_ene
)
vigencia_productos
```

## Carga de bases

```{r cargar-bases}
dt_ENE_Stata <- fc_calidad_cargar(
  file.path(ruta_bases, "dt_ENE_Stata.RData"), "dt_ENE_Stata"
)
dt_ENE_Excel <- fc_calidad_cargar(
  file.path(ruta_bases, "BBDD_Excel_Master.RData"), "dt_ENE_Excel"
)
dt_Series_Excel <- fc_calidad_cargar(
  file.path(ruta_bases, "BBDD_Series.RData"), "dt_Series_Excel"
)
dt_Coyuntural <- fc_calidad_cargar(
  file.path(ruta_bases, "BBDD_Coyuntural.RData"), "dt_Coyuntural"
)
dt_ENE_Master <- fc_calidad_cargar(
  file.path(ruta_bases, "dt_ENE_Master.RData"), "dt_ENE_Master"
)
resumen_base <- fc_calidad_cargar(
  file.path(ruta_bases, "ENE_1_cubo.RData"), "resumen_base"
)
resumen_SexoRegion <- fc_calidad_cargar(
  file.path(ruta_bases, "ENE_2_SexoRegionEdad.RData"), "resumen_SexoRegion"
)
diccionario <- fc_diccionario()
```

## Pipeline DTA

```{r control-dta}
calidad_dta <- fc_calidad_dta(dt_ENE_Stata)
calidad_dta$resumen
calidad_dta$familias_rama
calidad_dta$duplicados
```

## Continuidad de períodos DTA

```{r periodos-dta}
dire_ene <- dirname(ruta_bases)
fc_calidad_periodos_dta(
  dire_ene, resumen_base, resumen_SexoRegion, dt_ENE_Stata
)
```

## Pipeline Excel

```{r control-excel}
calidad_excel <- fc_calidad_excel(
  dt_ENE_Excel, dt_Series_Excel, dt_Coyuntural
)
calidad_excel$resumen
calidad_excel$duplicados
calidad_excel$duplicados_series
calidad_excel$duplicados_coyuntural
calidad_excel$composicion
calidad_excel$cobertura
```

## Comparación DTA y Excel

```{r comparar-fuentes}
calidad_fuentes <- fc_calidad_fuentes(dt_ENE_Stata, dt_ENE_Excel)
calidad_fuentes$categorias
calidad_fuentes$valores_compartidos
```

## Master

```{r control-master}
calidad_master <- fc_calidad_master(
  dt_ENE_Master, dt_ENE_Stata, dt_ENE_Excel, diccionario
)
calidad_master$resumen
calidad_master$periodos
calidad_master$reconstruccion
calidad_master$duplicados
```

## Canon de categorías

```{r control-canon}
calidad_master$canon$fuera_canon
calidad_master$canon$casi_duplicadas
calidad_master$canon$nunca_publicadas
```

## Variables, etiquetas y vigencias

Este bloque usa las tablas técnicas producidas por `ENE_0b_BBDD_Etiquetas.R`.

```{r metadatos}
ruta_metadatos <- file.path(ruta_metadatos_ene, "ENE_0b_metadatos.RData")
if (file.exists(ruta_metadatos)) {
  entorno_metadatos <- new.env(parent = emptyenv())
  load(ruta_metadatos, envir = entorno_metadatos)
  entorno_metadatos$vigencia_variables
  entorno_metadatos$etiquetas_inestables
  entorno_metadatos$clasificacion
}
```
